臺灣新竹地方法院民事判決　　　　　　　 93年度訴字第351號
原　　　告　丁○○○(何家之.
原　　　告　己○○(何家之承.
原　　　告　癸○○(何家之承.
原　　　告　辛○○(何家之承.
原　　　告　甲○○(何家之承.
前列五人共同
訴訟代理人　朱昭勳律師
前列五人共同
複代理人　　未○
被　　　告　乙○○
　　　　　　　　　　　　三號
被　　　告　辰○○
　　　　　　　　　　　　一巷十.
前列二人共同
訴訟代理人　李林盛律師
前列二人共同
訴訟代理人　王彩又律師
前列二人共同
訴訟代理人　李明仙律師
被　　　告　壬○○○○○○○○.
被　　　告　戊○○
　　　　　　　　　　　　六巷六.
被　　　告　丑○○○
　　　　　　　　　　　　十六號.
訴訟代理人　子○○
　　　　　　　　　　　　十六號.
被　　　告　丙○○
被　　　告　庚○○
　　　　　　　　　　　　一巷一.
被　　　告　巳○○
　　　　　　　　　　　　一巷十.
訴訟代理人　黎秋玫律師
　　　　　　　　　　　　一號
被　　　告　台灣電力股份有限公司新竹區營業處
法定代理人　卯○
訴訟代理人　寅○○
訴訟代理人　午○○
上列當事人間拆屋還地等事件，本院於民國96年8月13日辯論終
結，判決如下：
    主  文
被告戊○○應將坐落於新竹縣新豐鄉○○段如附圖所示Ｃ部分，
包含八三地號土地上面積貳點玖捌平方公尺、八五地號土地上面
積參拾陸點陸玖平方公尺，合計肆拾貳點陸柒平方公尺之鐵皮雨
遮拆除，並將土地返還予原告及全體共有人。
被告丑○○○應將坐落於新竹縣新豐鄉○○段如附圖所示Ｄ部分
，包含八五地號土地上面積拾壹點壹參平方公尺之塑膠雨遮拆除
，並將土地返還予原告及全體共有人。
被告丙○○應將坐落於新竹縣新豐鄉○○段如附圖所示Ｅ部分，
包含八五地號土地上面積拾壹點肆肆平方公尺之塑膠雨遮拆除，
並將土地返還予原告及全體共有人。
被告巳○○應將坐落於新竹縣新豐鄉○○段如附圖所示Ｇ部分，
包含八五地號土地上面積肆拾伍點參壹平方公尺之地上物拆除，
並將土地返還予原告及全體共有人。
被告台灣電力股份有限公司新竹區營業處應將坐落於新竹縣新
豐鄉○○段八五地號上如附圖所示Ｈ部分之崎街幹「七支二」
電桿，面積零點參肆平方公尺，及坐落於新竹縣新豐鄉○○段一
八０之一五地號上如附圖所示Ｉ部分之崎街幹「七支二」「支一
」兩根電桿，面積零點陸捌平方公尺予以遷移後返還予原告及全
體共有人。
原告其餘之訴及假執行之聲請駁回
訴訟費由由被告戊○○負擔二一四分之四三、被告丑○○○負擔
二一四分之一一、被告丙○○負擔二一四分之一二，被告台灣電
力股份有限公司新竹區營業處負擔二一四分之一，餘由原告負擔
。
本判決第一項於原告以新台幣貳拾壹萬元供擔保後得假執行。
本判決第二項於原告以新台幣陸萬元供擔保後得假執行。被告丑
○○○於假執行程序實施前，得以新台幣壹拾柒萬元供擔保後得
免為假執行。
本判決第三項於原告以新台幣陸萬元供擔保後得假執行。
本判決第四項於原告以新台幣參拾參萬元供擔保後得假執行。被
告巳○○於假執行程序實施前，得以新台幣陸拾玖萬伍仟元供擔
保後得免為假執行。
    事實及理由
一、原告方面：
(一)、聲明：
  1.被告乙○○應自坐落於新竹縣新豐鄉○○段如附圖所示Ａ部
    分，包含82地號土地上面積2.58平方公尺、83地號土地上面
    積4.17平方公尺、85地號土地上面積60.57平方公尺、193
    地號土地上面積0.72平方公尺，合計68.04平方公尺之建物
    騰空遷讓，被告何啟霖應將上開建物拆除後返還予原告及全
    體共有人。
  2.被告辰○○應自坐落於新竹縣新豐鄉○○段如附圖所示Ｂ部
    分，包含83地號土地上面積3.03平方公尺、85地號土地上面
    積10.51平方公尺、193地號土地上面積0.03平方公尺，合計
    13.57平方公尺之建物騰空遷讓，被告何啟霖應將上開建物
    拆除後返還土地予原告及全體共有人。
  3.被告戊○○應將坐落於新竹縣新豐鄉○○段如附圖所示Ｃ部
    分，包含83地號土地上面積2.98平方公尺、85地號土地上面
    積39.69平方公尺，合計42.67平方公尺之鐵皮雨遮拆除，並
    將土地返還予原告及全體共有人。
  4.被告丑○○○應將坐落於新竹縣新豐鄉○○段如附圖所示Ｄ
    部分，包含85地號土地上面積11.13平方公尺之塑膠雨遮拆
    除，並將土地返還予原告及全體共有人。
  5.被告丙○○應將坐落於新竹縣新豐鄉○○段如附圖所示Ｅ部
    分，包含85地號土地上面積11.44平方公尺之塑膠雨遮拆除
    ，並將土地返還地原告及全體共有人。
  6.被告庚○○應將坐落於新竹縣新豐鄉○○段如附圖所示Ｆ部
    分，包含180之34地號土地上面積18.86平方公尺之地上物拆
    除後將土地返還予原告及全體共有人。
  7.被告巳○○應將坐落於新竹縣新豐鄉○○段如附圖所示Ｇ部
    分，包含85地號土地上面積45.31平方公尺之地上物拆除，
    並將土地返還地予原告及全體共有人。
  8.被告台灣電力股份有限公司新竹區營業處應將坐落於新竹縣
    新豐鄉○○段85地號上如附圖所示Ｈ部分之崎街幹「七支二
    」電桿，面積0.34平方公尺，及坐落於新竹縣新豐鄉○○段
    180之15地號上如附圖所示Ｉ部分之崎街幹「七支二」「支
    一」兩根電桿，面積0.68平方公尺予以遷移後返還地予原告
    及全體共有人。
  9.訴訟費用由被告負擔。
  10.請准供擔保宣告假執行。
(一)、陳述：
  1.坐落於新竹縣新豐鄉○○段82、83、85、193及新豐鄉○○
    段180-15、180-34地號等6筆土地，係原任原告何家 (於
    訴訟中死亡，由其繼承人承受訴訟)與何鷹家等人所共有，
    被告等人無權占用系爭土地，以興建房屋、供市場攤位或設
    立電桿使用，履經原告催討均不願拆除返還，原告本於民法
    第767條、821巷條請求返還原告及其他共有人。
  2.被告何啟霖、乙○○、辰○○部分，被告何啟霖稱系爭門牌
    碼新竹縣新豐鄉○○路○段53號建物係其父何隆家所興建，
    並將該建物出租給被告乙○○、辰○○使用，然該建物經測
    量結果確係原告及其他共有人所有之新竹縣新豐鄉○○段82
    、83、85、193等4筆地號土地上，但原告確係該4筆土地之
    共有人，原告何啟霖如主張該建物確係適法，應舉證證明已
    取得所有共有人協議分管該建物所坐落之土地，否則原告自
    得基於共有人之地位本於所有權請求除去其妨害，並請彷其
    向全體共有人返還該所占用之部分。被告何啟霖雖主張稱該
    建屋係經全體共有人同意興建房屋，供「何泰源公號」派下
    員祭祀之用，但原告否認有該同意使用之事實，且既設置祭
    祀公業何以要受管理人之拘束。
  3.被告戊○○部分，被告戊○○主張鐵皮遮雨棚是其所建供消
    費者買菜及攤販遮雨使用，他也是土地共有人，占有之部分
    是他兄弟分管，惟原告提起本件訴訟要求被告戊○○拆除部
    分係伊超出新竹縣員山段180-23地號、180地號土地界線，
    而將鐵棚、支架蓋在泰安段83、85地號土地上，由於泰安段
    83地號、85地號土地之共有人間並未訂有任何分管協議，是
    以被告戊○○占有該土地之特定部分搭設釳棚支架，侵害原
    告所有權益，原告自得請求該被告拆除，並將所占有之土地
    返原告及其他共有人。
  4.被告丑○○○部分，被告丑○○○稱其所占有之土地所在之
    85地號土地係本院70年訴字第1234號案件和解範圍內，其所
    占有之土地僅係活動攤位，供賣菜使用，她也是共有人之一
    ，然就該土地被告何劉妹僅係共有人，該土地既無分管契約
    ，則縱係共有人亦不得占有該土地搭建鐵棚及支架使用，被
    告丑○○○未經全體共有人之同意，占用該土地，亦侵害原
    告之權益。
  5.被告丙○○部分，被告丙○○稱從七十幾年開始向被告戊○○租攤位營業至今，Ｅ的部分現在是流動攤位，是賣雞鴨，
    營業時間從早上6點到12點，只有早上營業將車推出去時才
    會佔到原告主張的既成道路，營業完後就將車推到後面等語
    ，是以被告丙○○亦不否認在每天固定時間會占用該土地，
    其未經土地原告及其他共有人同意，擅自在該地架變固定式
    之遮雨棚及攤架，自是侵害原告就該土地之所有權益。
  6.被告庚○○部分，被告庚○○稱原告未經全體共有人之同意
    不得起訴請求返還其占用之土地，但原告基於民法第767條
    、821條本得單獨起訴請求被告庚○○返還其所占用之土地
    。
  7.被告巳○○部分，被告巳○○主張「原告告我的是二層樓的
    磚造平房，這房子是何啟幹於六十八年賣給我的，而且我也
    有買相同大小的持分地，大約三、四十坪，而且七十九年和
    解時，和解筆錄有同意我使用。」惟原告被告名權於
    本件所主張之排除侵害者，係原告與其他共有人所有泰安段
    85 地號土地上遭被告名權界建築暨使用之情形，根本與上
    開土地無涉。
  8.就被告台灣電力股份有限公司新竹區營業處 (以下間稱台電
    新竹營業處)部分，被告台電新竹營業處承認占有前該土地
    ，但主張遷移困難及附近居民反對，但該理由均不足以作為
    排除原告對泰安段85地號及員山段180-15地號土地所有權能
    ，該主張不能採信。
  9.既成道路如果國家要做其他使用尚須補償，所以私人間如果
    做通行外使用收益，是對所有權的一種侵害，應可以依法訴
    請排除，對於被告抗辯權利濫用部分，原告認本於所有權被
    侵害，提起本訴，事實上共有人有使用收益，就表示我們有
    受損的事實，就表見代理部分，被告需證明共有人有以原告
    祖父名義對外為法律行為，原告祖父知道表見代理又不為反
    對的意思表示，這兩個要件無法依照時間的經過而構成或合
    理化，原告反對表見代理的主張。
二、被告部分：
(一)、被告乙○○、辰○○部分：
  1.聲明：
  (1)原告之訴及假執行之聲請均駁回。
  (2)訴訟費用由原告負擔。
  (3)如受不利判決，願供擔保請准宣告免為假執行。
  2.陳述：
  (1)原告要求被告乙○○、辰○○遷讓之建物即新竹縣新豐鄉○○路○段53號之建物，係何源泰宗族會所興建，並出租給被
    告乙○○之夫吳宗藩，吳宗藩死亡後，由其配偶及媳婦即被
    告乙○○及猷玉嬌繼賣承租使用，並按期線納租金，乙○○
    及辰○○對該系爭建物有不定期租賃關係存在，並不是無權
    占有，原告要求被告乙○○、辰○○二人遷讓，依法無據。
  (2)何源泰宗族會興建系爭建物，出租給被告乙○○之夫吳宗藩
    你經全體何姓宗族代表之同意，係屬有權處理，原告主張何
    源泰宗族會無權占有，並非事實。況該各房代表所為興建系
    爭建物，出租給被告乙○○之夫吳宗藩，迄今40餘年，均無
    人提出異議，對第三人應負授權責任，而有表見代理之適用
    ，是以被告乙○○、辰○○使用系爭建物自非無權占有。
(二)、被告壬○○○○○○○○○○○：
  1.聲明：
  (1)原告之訴及假執行之聲請均駁回。
  (2)訴訟費用由原告負擔。
  2.陳述：
  (1)系爭土地都是何源泰公號的土地，但並未辦理祭祀公業登記
    ，該宗族會設有管理委員會，有六大房，每一大房推選二人
    ，有財產清冊，民國40幾年被告何啟霖之父親何隆家是管理
    人，房屋是其父親所興建，蓋好後租給乙○○等人，當時租
    約各大房都有人代表簽名，期間都有一直換租約，被告何啟
    霖是在前年農曆八月一日當選管理人，並與乙○○換約並調
    整租金，房子門牌號碼是：新竹縣新豐鄉○○路53號，被告
    何霖主張系爭建物應該是屬於何泰源公號派下員全體所有。
  (2)當時被告何啟霖亦同興建系爭房屋，以收益供祭祀及助學金
    使用。
(三)、被告戊○○部分：
    被告戊○○未於最後言詞辯論期日到庭，據其前所提出之聲
    請及陳述如下：
  1.聲明：
  (1)原告之訴及假執行之聲請均駁回。
  (2)訴訟費用由原告負擔。
  2.陳述：
    原告要求拆除之鐵皮遮雨棚，是被告戊○○所興建，搭來供
    消費者買菜及攤販遮雨用，他也是系爭土地共有人之一，搭
    建範圍是屬於我們兄弟分管，原告起訴部分，是超出的部分
    。
(四)、被告丑○○○部分：
  1.聲明：
  (1)原告之訴及假執行之聲請均駁回。
  (2)訴訟費用由原告負擔。
  (3)如受不利判決，願供擔保請准宣告免為假執行。
  2.陳述：
  (1)前述85地號是否屬於本院70年訴字1234號而於79年1月8日和
    解成立的範圍，如果是屬於和解成立的範圍內，應該有法律
    的權源，Ｄ的部分是1個活動的攤位，目前被告丑○○○在
    該地賣菜，早上賣菜，下午就騰空。
  (2)被告丑○○○所搭設之遮雨棚係被告丑○○○基於租賃關係
    ，建構在出租人戊○○所搭設之部分鐵棚支柱上，不是直接
    架設在系爭泰安段85地號之土地上，本身並無侵害原告之權
    益。
  (3)況泰安段85地號土地既係「既成道路」，依法已有公用地役
    權，原告及其他共有人自不得請求返還。
(五)、被告丙○○部分：
    被告丙○○未於最後言詞辯論期日到庭，據其前所提出之聲
    請及陳述如下：
  1.聲明：
  (1)原告之訴及假執行之聲請均駁回。
  (2)訴訟費用由原告負擔。
  2.陳述：
    被告丙○○是從70幾年開始向被告戊○○租攤位營業至今，
    Ｅ的部分現在是流動攤位，被告丙○○賣雞鴨，營業時間從
    早上6點到12點，只有早上營業將車推出去時才會佔到原告
    主張的既成道路，營業完後就將車推到後面。
(六)、被告庚○○部分；
  1.聲明：
  (1)原告之訴及假執行之聲請均駁回。
  (2)訴訟費用由原告負擔。
  (3)如受不利判決，願供擔保請准宣告免為假執行。
  2.陳述：
  (1)系爭建物係58年間建商佔用新豐鄉○○段201地號國有河川
    地，移溪填土後興建而成，故無保存登記。
  (2)系爭建物係被告庚○○之父取得該建物之事實上之處分權，
    惟被告庚○○往生後，系爭建物之事實上處分權應由全體繼
    承人繼承，而為全體繼承人公同共有，原告僅列占有系建物
    之庚○○為被告，當事人不適格。
  (3)原告收回該土地既不可能供建築基地使用，無其他有經濟性
    用途，被告庚○○占用部分僅7平方公尺，原告仍執意請求
    返還，顯係權利濫用。
  (4)在本院70年度訴字第1234號分割共有物事件中，就被告庚○○所占有之土地部分，原任原告何家亦簽署和解筆錄同意
    由被告庚○○使用，縱該和解筆錄因違反土地登記規則無法
    登記，但仍應認有分管協議存在。原告自不得再主張拆屋還
    地。
(七)、被告巳○○部分：
  1.聲明：
  (1)原告之訴及假執行之聲請均駁回。
  (2)訴訟費用由原告負擔。
  (3)如受不利判決，願供擔保請准宣告免為假執行。
  2.陳述：
  (1)被告巳○○本於共有關係占有系爭泰安段85地號土地，並不
    是無權占有，蓋系爭被告巳○○所有之建物係被告巳○○在
    65年間自前手何啟晃、何啟幹等人買受並有合法權源之房屋
    ，且被告巳○○復係前述85地號土地共有人之一，被告巳○○係本於共有關係占有系爭土地，不是無權占有。
  (2)被告於系爭土地上所有之房，其房屋坐落之土地面積、位置
    與本院79年1月8日70年度訴字第1234號分割共有物事件和解
    筆錄協議當時相同，依照該和解筆錄，被告巳○○於共有土
    地上所有房屋對所坐落於共有地係有權占有，至少已取得分
    管之權利。而原告雖主張前述訴訟上和解與其主張被告巳○○越界建築之本件不同，惟當時居民興建房屋均係沿行之年
    多之道路、水溝興建，此情況係發生於系爭和解筆錄成立之
    前，與原告主張土地係被告嗣後越界建築斤致之情形不同，
    被告巳○○自無無權占有之情事。原告既於簽訂和解筆錄時
    在場，對於系爭土地上房屋之現況自難諉為不知，且原告於
    前訴訟中並未對被告巳○○房屋部分表示意見，現竟要求被
    告巳○○拆屋還地，顯不符全體共有人之利益。是以被告巳
    ○○房屋部分至少已得原告默示之同意，原告就此未為注意
    ，主張被告巳○○興建數10年之房屋有無權占有之情事，顯
    無可採。
  (3)和解筆錄係為解決「新竹縣新豐鄉○○路」一帶共有地之問
    題，被告巳○○所有之建物於和解筆錄成立時既已存在，當
    然可得共有人已同意被告巳○○所有之建物占有於系爭泰安
    段85地號上。
  (4)另就複丈成果圖所示之Ｇ1、Ｇ2部分遮雨棚全部都是伸縮的
    ，在測量時是張開來測的，應無事實上之管領力，使用上人
    車也可以通行，並無妨礙公眾通行，所以沒有妨礙公用地役
    權。
  (5)本件原告對被告巳○○主張系爭建物係無權占有，不符誠信
    原則，亦屬權利濫用，縱認被告巳○○所有之建物逾越疆界
    ，占用原告所共有之土地，但原告早知此事，依法原告即不
    得再請求被告移去或變更建物，況系爭85地號土地共有人達
    百餘人，原告取回被告黎名所占有之土地，於共有人並無增
    益，且在本院91年度訴字第429號拆屋還地事件後，被告巳
    ○○已將部分攤架拆除，仍執意提起本件訴訟，不僅不符誠
    信原則亦屬權利濫用。
(八)、被告台電新竹營業處部分：
  1.聲明：
  (1)原告之訴及假執行之聲請均駁回。
  (2)訴訟費用由原告負擔。
  2.陳述：
    被告台電新竹營業處部分就原告請求將被告台電新竹營業處
    所占用原告與其他共有人共有土地上之電桿遷移乙節，該電
    桿係在40餘年時，經當地居民要求設置，當時雖無共有人蓋
    章同意，但該土地之共有人應有同意。
三、程序部分：
(一)、原告何家於起訴後死亡，由其繼承人丁○○○、己○○、
    癸○○、辛○○、甲○○承受訴訟，合先敘明。
(二)、被告戊○○、丙○○經合法通知，未於言詞辯論期日到場，
    核無民事訴訟法第386條各款所列情形，就該二被告部分爰
    依原告聲請，由其一造辯論而為判決。
四、依民法第767條、第821條之規定，共有人中之一人得就共有
    物之全部，為本於所有權之請求，但回復共有物之請求，僅
    得為共有人全體之利益為之，本件原告主張其係前述土地之
    共有人，且被告等人占有之土地坐落、面積及位置如下：
(一)、被告乙○○部分，向被告何啟霖承租坐落於新竹縣新豐鄉○○段如附圖所示Ａ部分，包含82地號土地上面積2.58平方公
    尺、83地號土地上面積4.17平方公尺、85地號土地上面積
    60.57平方公尺、193地號土地上面積0.72平方公尺，合計
    68.04平方公尺之建物。
(二)、被告辰○○部分，向被告何啟霖承租坐落於新竹縣新豐鄉○○段如附圖所示Ｂ部分，包含83地號土地上面積3.03平方公
    尺、85地號土地上面積10.51平方公尺、193地號土地上面積
    0.03平方公尺，合計13.57平方公尺之建物。
(三)、被告戊○○部分，坐落於新竹縣新豐鄉○○段如附圖所示Ｃ
    部分，包含83地號土地上面積2.98平方公尺、85地號土地上
    面積39.69平方公尺，合計42.67平方公尺之鐵皮雨遮。
(四)、被告丑○○○部分，坐落於新竹縣新豐鄉○○段如附圖所示
    Ｄ部分，包含85地號土地上面積11.13平方公尺之塑膠雨遮
    。
(五)、被告丙○○部分，坐落於新竹縣新豐鄉○○段如附圖所示Ｅ
    部分，包含85地號土地上面積11.44平方公尺之塑膠雨遮。
(六)、被告庚○○部分，坐落於新竹縣新豐鄉○○段如附圖所示Ｆ
    部分，包含180之34地號土地上面積18.86平方公尺之地上物
    。
(七)、被告巳○○部分，坐落於新竹縣新豐鄉○○段如附圖所示Ｇ
    部分，包含85地號土地上面積45.31平方公尺之地上物。
(八)、被告台灣電力股份有限公司新竹區營業處應將坐落於新竹縣
    新豐鄉○○段85地號上如附圖所示Ｈ部分之崎街幹「七支二
    」電桿，面積0.34平方公尺，及坐落於新竹縣新豐鄉○○段
    180之15地號上如附圖所示Ｉ部分之崎街幹「七支二」「支
    一」兩根電桿，面積0.68平方公尺。
    有土地登記簿謄本、複丈成果圖、現場照片可證，並為到庭
    之被告所不爭執，應為事實。
五、本件原告請求是否准許，爭點在於被告等使用原告所共有之
    土地是否為無權占有？
(一)、就被告何啟霖即何源泰宗族會長、乙○○、辰○○部分：
    就此被告部分原告主張被告被告何啟霖即何源泰宗族會長在
    前該土地建房出租給被告乙○○、辰○○屬無權占有，被告
    何啟霖即何源泰宗族會長則主張在該地建屋係經原告之祖父
    即該土地原所有權人同意興建，以該房屋租金收益供宗族會
    派下員祭祀及獎助學金使用等語，經查：
  (1)按就被告何啟霖即何源泰宗族會長主張前述供被告乙○○、
    辰○○使用之房屋，係何源泰宗族會所興建之祖產，出租給
    被告乙○○，以該租金供祭祀使用之事實，業據證人何時家
    在本院91年訴字第429號原告請求被告乙○○等人拆屋還地
    事件證述明確。
  (2)該建物既係何源泰宗族會之祖產，則該建物興建時自係獲該
    土地所有人即何源宗族會派下員之同意，原告主張該土地所
    有權人並未同意興建該房屋，應無可採。
  (3)況如被告何啟霖即何源泰宗族會長未獲該土地所有權人全體
    同意擅自在該地興建前述建物，該建物建造時間相當久，原
    任原告何家自65年即取得該建物所在土地之所有權，何以
    未主張權利要求拆遷？被告何啟霖即何源泰宗族會長主張興
    建該房屋係獲該土地所有共有人之同意，應可採信。
  (4)被告何啟霖即何源泰宗族會長興建該房屋時既獲該房屋基地
    所有權人之同意，被告何啟霖即何源泰宗族會長、乙○○、
    辰○○使用該土地建屋即屬有權占有，現原告依民法第767
    條、第821條請求現使用者乙○○、辰○○遷讓，被告何啟
    霖即何源泰宗族會長拆屋還地，即無理由。
(二)、被告戊○○部分：
    就被告戊○○部分，原告主張被告戊○○係無權占有，被告
    戊○○則主張係分管之範圍內，惟被告戊○○就分管部分未
    舉證證明，自難採信，且被告戊○○所占用之土地係供搭建
    鐵皮遮雨棚，供消費者及攤販使用，就該部分，亦非他人所
    得使用，應認有管領力及支配力，是以原告主張被告戊○○
    應將坐落於新竹縣新豐鄉○○段如附圖所示Ｃ部分，包含83
    地號土地上面積2.98平方公尺、85地號土地上面積39.69平
    方公尺，合計42.67平方公尺之鐵皮雨遮拆除，並將土地返
    還予原告及全體共有人，即有理由，應予准許。
(三)、被告丑○○○部分：
    就被告丑○○○部分，原告主張被告何燕妹係無權占有，被
    告丑○○○則主張其占用部分係向被告戊○○承租，且部分
    屬道路，有公用地役權，原告不能請求返還，惟查：
  1.被告丑○○○係向被告戊○○租用，但被告戊○○既無法證
    明有權得以使用該土地，被告丑○○○自不得以係向被告戊○○租用主張係有權占有。
  2.另就被告丑○○○占用部分土地雖係事實上道路用地，就該
    道路用地應有公共地役權，然縱被告丑○○○主張就部分土
    地有公共地役權部分屬實，僅係公眾得向該土地所有權人主
    張得以通行該土地，不表示其他個人得以該道路之土地供私
    人使用，被告丑○○○此部分主張亦無可採。
    從而原告主張被告丑○○○應將坐落於新竹縣新豐鄉○○段
    如附圖所示Ｄ部分，包含85地號土地上面積11.13平方公尺
    之塑膠雨遮拆除，並將土地返還予原告及全體共有人，即有
    理由應予准許。
(四)、被告丙○○部分：
    就被告丙○○主張僅係在6時至12時始在地設攤，惟被告丙○○就其所占有之土地並未舉證證明其係有權使用，且被告
    丙○○所占用之土地係供搭建塑膠雨遮，供其販賣物品設攤
    使用，就該部分，亦非他人所得使用，應認有管領力及支配
    力，是以原告主張被告丙○○應將坐落於新竹縣新豐鄉○○
    段如附圖所示Ｅ部分，包含85地號土地上面積11.44平方公
    尺之塑膠雨遮拆除，並將土地返還予原告及全體共有人，亦
    有理由。
(五)、被告庚○○部分：
    就被告何記主張其所使用之未辦保存登記建物係被告庚○○
    已死亡之父有事實上處分權之事實，原告並不爭執，該房屋
    年代自58年即興建，被告庚○○此部分之主張應可採信，故
    該房屋之事實上處分權於被告庚○○之父死亡後，應被告庚○○之父之繼承人所公同共有，被告庚○○並灰單獨處分該
    建物之權限，從而原告僅以被告庚○○一人為被告主張被告
    庚○○應將坐落於新竹縣新豐鄉○○段如附圖所示Ｆ部分，
    包含180之34地號土地上面積18.86平方公尺之地上物拆除後
    將土地返還予原告及全體共有人，於法即屬無據，為無理由
    。
(六)、就被告巳○○部分：
    被告巳○○主張其係共有人，並不是無權占有，且在本院
    70年度訴字第1234號案件和解筆錄應讓被告巳○○取得有權
    占用該地之權源，至就原告請求拆除之部分土地係僅係伸縮
    式雨棚，並不影響公眾通行，惟查：
  1.被告巳○○就其所占用建屋之土地，其雖係共有人，但被告
    名權並未能證證明就該土地有分管協議或契約存在，不能僅
    因被告名權係共有人即認其有權使用該部分之土地，故被告
    名權主張其係共有人，是以有權使用該土地，並無可採。
  2.至本院70年訴字第1234號和解筆錄，雖係在解決本件共有土
    地使用現況之問題，但該和解筆錄並不是被告巳○○所占用
    前揭土地之分管協議，是以縱有該筆錄，亦難認被告巳○○
    就該占用土地有權占用，是以被告巳○○以該和解筆錄主張
    就該占用土地係有權占用，顯有誤會，被告巳○○此部分之
    主張亦不可採。
  3.至被告巳○○另主張部分原告要求拆除部分係伸縮式雨棚，
    並無礙他人之使用，惟就該占用部分被告巳○○所占用之土
    地係供伸縮式遮雨棚，供消費者使用，然就該部分，非他人
    所得使用，應認被告巳○○就該部分土地仍有管領力及支配
    力。
  4.至被告巳○○另主張原告提起本件訴訟，不符誠信原則及權
    利濫用，惟被告巳○○並未舉證證明其所占有土地之所有權
    人有同意被告巳○○使用該占用部分之土地，且被告巳○○
    使用該占用部分之土地，時間既久遠，亦未支付任何使用費
    用，原告起訴請求被告巳○○將該占用之土地返還原告及其
    他共有人，應係屬行使權利之正當行為，故原告提起本件訴
    訟，既無不符誠信原則，亦無權利濫用之情事，被告巳○○
    此部分之主張亦無可採。
    是以原告主張被告巳○○應將坐落於新竹縣新豐鄉○○段
    如附圖所示Ｇ部分，包含85地號土地上面積45.31平方公尺
    之地上物拆除，並將土地返還予原告及全體共有人，即有理
    由。
(七)、被告台電新竹營業處部分：
    就被告台電新竹營業處所有之電桿占用原告與他人共有之前
    述土地部分，被告台電新竹營業處雖主張該土地所有權人應
    有同意，始在該地設置電桿，惟被告台電新竹營業處就此部
    分並未舉證證明，自難被告台電新竹營業處此部分之主張可
    採，從而被告台電新竹營業處在前述土地上所設置之電桿既
    係無權占有，則原告起訴請求被告台電新竹營業處應將坐落
    於新竹縣新豐鄉○○段85地號上如附圖所示Ｈ部分之崎街幹
    「七支二」電桿，面積0.34平方公尺，及坐落於新竹縣新豐
    鄉○○段180之15地號上如附圖所示Ｉ部分之崎街幹「七支
    二」「支一」兩根電桿，面積0.68平方公尺予以遷移後返還
    予原告及全體共有人，即有理由。
六、綜合前述說明，本件原告請求被告戊○○、丑○○○、丙○○、巳○○、台電新竹營業處拆除其所占有之前述土地上之
    前述地上物，並將所占有之土地返還原告及其他共有人，為
    有理由，應予准許。至原告請求被告乙○○、辰○○二人遷
    讓出前述建物、被告壬○○○○○○○○○○○、庚○○拆
    除其所占有之前述土地上之地上物，並將所占有之土地返還
    原告及其他共有人，為無理由，應予駁回。就原告勝訴部分
    ，原告陳明願供擔保請求宣告假執行，被告丑○○○、巳○○部分，就其敗訴部分，請求願供擔保免假執行，爰分別酌
    定相當金額准許之。至原告敗訴部分，其假執行之聲請亦失
    所附麗，應併予駁回。
七、結論：原告之訴為一部有理由、一部無理由，依民事訴訟法
    第385條第1項前段、第78條、第390條第2項判決如主文。
中　　華　　民　　國　　96　　年　　8　　月　　27　　日
                  民事第一庭    法　官　王銘勇
以上正本係照原本作成。
如對本判決上訴，須於判決送達後20日內向本院提出上訴狀。
中　　華　　民　　國　　96　　年　　8  　月  　27　　日
                                書記官　曾秀貞
